臺灣臺北地方法院刑事判決　　　　　　 94年度簡上字第190號
上　訴　人
即　被　告　乙○○
上列上訴人因竊盜案件，不服本院94年度簡字第1935號，中華民
國94年9月13日第一審簡易判決（起訴案號：94年度偵字第14838
號），提起上訴，本院合議庭判決如下：
    主  文
上訴駁回。
    事  實
一、乙○○前於民國92年間因竊盜案件，經臺灣板橋地方法院於
    92年8月26日以92年度簡字第2108號判處拘役40日，緩刑2
    年確定；於93年間復因竊盜案件，經臺灣士林地方法院以94
    年度士簡字第83號判處拘役55日，於94年2月25日確定在案
    （均不構成累犯）；詎仍不知悔改，於逃避上開拘役55日之
    執行而遭通緝期間（94年6月10日至94年8月15日），於94年
    8月14日中午12時15分許，在臺北縣新店市○○路與寶橋路
    交岔口，見甲○○所有車牌號碼3800-FH自用小客車停放該
    處停車格（編號第222號），竟又萌歹念，基於為自己不法
    所有之意圖，持其於不詳時、地拾獲之鑰匙3支（此部分未
    據檢察官提起公訴，亦無積極證據足認構成刑法第337條之
    犯罪而得為起訴效力所及，詳見後述）開啟車門，進入車內
    翻找財物，適因車內並無貴重財物，且為巡邏經過該處之員
    警當場查獲，始未得逞。
二、案經甲○○訴由臺北縣政府警察局新店分局報告臺灣臺北地
    方法院檢察署檢察官偵查聲請簡易判決處刑。
    理  由
一、證據能力之判斷：
    (一)查本件被告乙○○所為之自白，並無出於強暴、脅迫、利
      誘、詐欺、疲勞訊問、違法羈押或其他不正之方法，亦非
      違反法定障礙事由經過期間不得訊問或告知義務之規定而
      為，依刑事訴訟法第156條第1項、第158條之2規定，應認
      其有證據能力。
    (二)證人甲○○於審判外之陳述，依刑事訴訟法第159條規定
      ，雖不得作為證據，然被告並無於言詞辯論前就此部分聲
      明異議，是依刑事訴訟法第159條之5規定，自仍有證據能
      力。
    (三)再查，本件證明被告犯罪事實所憑之非供述證據（即扣案
      之汽車鑰匙3支、現場模擬照片3幀），均無違反法定程序
      而取得之情形，依刑事訴訟法第158條之4反面規定，自有
      證據能力。
二、上開犯罪事實，業據被告於警詢及偵查中自白：「我是以自
    備之汽車鑰匙，撬開3800-FH自小客車左前方車門鑰匙孔，
    然後再從左前方車門進入車內。…警方所查獲之犯罪工具汽
    車鑰匙3把是…我在路旁檢來的。」、「我確在今天中午以
    撿到的鑰匙打開車門，找了一會兒但沒找到錢。」等語不諱
    （見偵查卷第7、8、33頁），核與證人即被害人甲○○於警
    詢中證稱：「當我於94年8月14日13時30分去開車時，有發
    現車內擺設的物品有遭移動，…車內沒有貴重物品，所以未
    被竊走任何東西。」等語相符（見偵查卷第11頁），並有現
    場採證照片3幀、扣案汽車鑰匙3支可資佐證，堪信被告自白
    與事實相符；至被告雖供稱伊用以行竊上開車輛之汽車鑰匙
    3支係其於路旁拾獲等語（見偵卷第8頁、第33頁），然訊之
    被告業供稱其對於詳細拾獲之時間地點已不復記憶等語（見
    偵卷第8頁），且亦無積極證據足認被告所拾得之鑰匙即為
    遺失物、漂流物或其他離本人所持有之物，復無積極證據足
    認被告倘確有侵占犯行，上開侵占犯行尚在追訴權時效範圍
    內並與本件犯罪有牽連犯之主觀、客觀關係存在，此部分復
    未經檢察官提起公訴，是本院自無從對此部分審理，附此敘
    明；綜上所述，本件事證明確，被告犯行堪以認定，應依法
    論科。
三、按已著手於犯罪行為之實行而不遂者，為未遂犯，刑法第25
    條第1項定有明文，本件被告持扣案汽車鑰匙3支進入車牌號
    碼3800-FH號自小客車內搜尋財物，適該車內無貴重物品，
    旋為警當場查獲，被告顯已開始著手於犯罪構成要件之竊盜
    行為，惟未達於竊得財物（將竊得財物置於自己實力支配之
    下）之既遂結果；核被告所為，係犯刑法第320條第3項、第
    1項之竊盜未遂罪；被告已著手於犯罪行為之實施，而未至
    既遂之結果，為未遂犯，應依刑法第26條前段規定減輕其刑
    。
四、原審以被告犯罪事證明確，適用刑法第320條第3項、第1項
    、第41條第1項前段，罰金罰鍰提高標準條例第1條前段、第
    2條之規定，並審酌被告前於92年間因竊盜案件，經臺灣板
    橋地方法院於92年8月26日以92年度簡字第2108號判處拘役
    40日，緩刑2年確定，於93年間復因竊盜案件，經臺灣士林
    地方法院以94年度士簡字第83號判處拘役55日確定，有臺灣
    高等法院被告前案紀錄表可考，雖不構成累犯，但足認素行
    非佳，被告失業，無居無定所而四處流浪，五專肄業之教育
    程度，犯後坦承犯行，態度良好等一切情狀，量處被告有期
    徒刑3月，並諭知易科罰金之折算標準，除漏載刑法第26條
    前段之規定應予補充更正外，經核其認事用法，並無違誤，
    量刑亦屬妥適，被告上訴意旨空言指摘原判決失當，為無理
    由，應予駁回。
五、被告經本院合法傳喚，無正當理由不到庭，爰不待其陳述，
    逕行判決。
據上論斷，應依刑事訴訟法第455條之1第1項、第3項、第371條
、第368條，判決如主文。
本案經檢察官於知慶到庭執行職務
中　　華　　民　　國　　94　　年　　12　　月　　28　　日
　　　　　　　　　刑事第十二庭  審判長法　官　李英豪
                                      法  官  曾正龍
                                      法  官  張永宏
以上正本證明與原本無異。
不得上訴。
      　　　　　　　　　　　　　　　　書記官　楊灥
中　　華　　民　　國　　94　　年　　12　　月　　28　　日
附錄本件論罪科刑法條全文：
刑法第320條
意圖為自己或第三人不法之所有，而竊取他人之動產者，為竊盜
罪，處 5 年以下有期徒刑、拘役或 500 元以下罰金。
意圖為自己或第三人不法之利益，而竊佔他人之不動產者，依前
項之規定處斷。
前二項之未遂犯罰之。
